臺灣臺中地方法院刑事判決　　　　　　 100年度訴字第1259號
公　訴　人　臺灣臺中地方法院檢察署檢察官
被　　　告　溫胤禎
指定辯護人　本院公設辯護人　蔡育萍
上列被告因毒品危害防制條例案件，經檢察官提起公訴（ 100年
度偵字第5947號），本院判決如下：
    主    文
溫胤禎販賣第一級毒品，累犯，處有期徒刑拾陸年。未扣案之販
賣第一級毒品所得財物新臺幣壹仟元沒收，如全部或一部不能沒
收時，以其財產抵償之。
其餘被訴販賣第一級毒品予賴進忠、林廷宇部分均無罪。
    犯罪事實
一、溫胤禎（綽號阿九、阿酒）前於民國96年間因違反毒品危害
    防制條例案件、竊盜，分別經本院以96年度訴字第1394號判
    處有期徒刑10月、6月及96年度簡字第430號判處有期徒刑 5
    月確定，嗣因減刑並定應執行刑為有期徒刑9月，甫於96 年
    12月18日縮刑期滿執行完畢。其明知海洛因係毒品危害防制
    條例規定之第一級毒品，仍基於販賣海洛因以營利之犯意，
    於99年2月5日某時，緣林文生詢問趙韋竹何處可以買到海洛
    因，趙韋竹即基於幫助林文生施用第一級毒品海洛因之犯意
    （其所犯幫助施用第一級毒品罪，業經本院另案於100年2月
    25日以99年度訴字第3692號判決在案），告知可以向阿九即
    溫胤禎買到海洛因，並告知斯時溫胤禎持用行動電話之門號
    0000000000號（該門號係賴進忠申請該門號後於99年2月2日
    8 時33分許前之某日、時交付予趙韋竹使用，趙韋竹再於99
    年2月3日至5 日間之某日、時，將該門號交付予溫胤禎使用
    ），林文生即以行動電話門號0000000000號撥打上開溫胤禎
    持用之門號0000000000號行動電話。其二人於電話中談妥向
    溫胤禎購買海洛因新臺幣（下同）1000元後，再由林文生開
    車搭載趙韋竹前往臺中市○○路與北屯路口與溫胤禎交易，
    林文生交付1000元現金予溫胤禎，溫胤禎當場交付 1小包海
    洛因（重量不詳）予林文生，而完成海洛因之販賣。林文生
    旋在不詳地點，以針筒注射之方式施用海洛因（林文生涉犯
    施用毒品罪嫌另由檢察官案偵辦）。嗣因警方於99年2月7日
    查獲林廷宇（業於100年3月17日死亡）涉嫌施用毒品，再據
    林廷宇供出其買受之毒品來源出自於趙韋竹，而逐步尋線查
    獲賴進忠、趙韋竹、林文生、溫胤禎等人（溫胤禎被訴販賣
    第一級毒品予賴進忠、林廷宇部分，罪嫌不足，詳後述無罪
    部分）。
二、案經臺中市政府警察局第四分局報請臺灣臺中地方法院檢察
    署檢察官偵查起訴。
    理    由
壹、證據能力之說明：
一、按被告以外之人（包括證人、鑑定人、告訴人、被害人及共
    同被告等）於審判外之言詞或書面陳述，除法律有規定外，
    不得作為證據；被告以外之人於檢察事務官、司法警察官或
    司法警察調查中所為之陳述，與審判中不符時，其先前之陳
    述具有較可信之特別情況，且為證明犯罪事實存否所必要，
    得為證據，刑事訴訟法第159條第1項、第159條之2分別定有
    明文。刑事訴訟法第159條之2規定所謂「調查中所為之陳述
    與審判中不符」之要件，應就前後階段之陳述進行整體判斷
    ，以決定其間是否具有實質性差異；而所謂「較可信之特別
    情況」之情形，亦應就前後陳述時之各種外部情況進行比較
    ，以資決定何者外部情況具有可信性，若陳述係在特別可信
    之情形況所為，則虛偽陳述之危險性即不高，雖係審判外陳
    述，或未經被告反對詰問，仍得承認其有證據能力；所稱「
    外部情況」之認定，例如，1.時間之間隔：陳述人先前陳述
    是在記憶新的情況下直接作成，一般與事實較相近，事後即
    可能記憶減弱或變化，致有不清晰或陳述不符之現象產生。
    2.有意識的迴避：由於先前陳述時被告未在場，是陳述人直
    接面對詢問警員所為陳述較為坦然；事後可能因陳述人對被
    告有所顧忌或同情，因而在被告面前較不願陳述不利被告之
    事實。3.受外力干擾：陳述人單獨面對檢察事務官或司法警
    察（官）所為之陳述，程度上較少會受到強暴、脅迫、詐欺
    、利誘或收買等外力之影響，其陳述較趨於真實，若被告在
    庭或有其他成員參與旁聽時，陳述人可能會本能的作出迴避
    對被告不利之證述，或因不想生事乃虛構事實而為陳述。4.
    事後串謀：目擊證人對警察描述所目賭情形，因較無時間或
    動機去編造事實，客觀上亦較難認與被告間有勾串情事，其
    陳述具有較可信性，但事後因特殊關係，雙方可能因串謀而
    統一口徑，或事後情況變化，兩者從原先敵對關係變成現在
    友好關係等情形，其陳述即易偏離事實而較不可信。5.警詢
    或檢察事務官偵查時，有無辯護人、代理人或親友在場：如
    有上開親誼之人在場，自可期待證人為自由從容之陳述，其
    證言之可信度自較高。6.警詢或檢察事務官所作之偵查筆錄
    記載是否完整：如上開筆錄對於犯罪之構成要件、犯罪態樣
    、加重減輕事由或起訴合法要件等事實或情況，均翔實記載
    完整，自可推定證人之陳述，與事實較為相近，而可信為真
    實。法院應斟酌上列因素綜合判斷，亦應細究陳述人之問答
    態度、表情與舉動之變化，此一要件係屬訴訟法事實之證明
    ，以自由證明為已足。是若被告以外之人於審判外之陳述，
    係在特別可信之情況下所為，則虛偽陳述之危險性即不高，
    雖係審判外陳述，或未經被告反對詰問，仍得承認具有證據
    能力。經查：證人林文生於99年8月15日警詢時就其向被告
    購買海洛因之事實經過已證述明確，其嗣後於本院100年10
    月31日審判期日經交互詰問，雖就相關購買毒品之情節多以
    不復記憶為證述，然衡諸本案發生於99年2月5日，而本院審
    理詰問時已為100年10月31日，時間上已逾1年8月，證人林
    文生因時間已久而忘記相關情節，要屬合理。再參諸證人林
    文生上開警詢所述，與嗣後於99年11月9日、100年3月24日
    之檢察官偵訊所結證者相符。爰審酌證人林文生於警詢時之
    陳述，應係在其記憶較為猶新的情況下直接作成，可立即反
    應所知，不致因時隔日久而遺忘案情，一般與事實較相近，
    且於警詢時，被告並未在場，其於原審作證時，被告則同時
    在庭。由於證人林文生先前於警詢陳述時被告未在場，其直
    接面對詢問警員所為陳述自較為坦然，亦無來自被告同庭在
    場之壓力而有出於虛偽不實之指證，其陳述較趨於真實，復
    與嗣後之偵查中所結證者相符，而證人林文生未曾證述其於
    警詢中所述非出於自由意志所言，足認其於警詢之陳述具有
    任意性，在客觀上具有較可信之特別情況。另其警詢之陳述
    相較於本院審理所證者較為完整，其又係直接向被告購買毒
    品之人，故其警詢所述，為證明具有極度封閉、隱密性之販
    賣毒品犯罪事實存否所必要。故依上開說明，證人林文生於
    警詢中之陳述，應有證據能力。
二、按刑事訴訟法第158條之3規定：「證人、鑑定人依法應具結
    而未具結者，其證言或鑑定意見，不得作為證據。」所謂「
    依法應具結而未具結者」，係指檢察官或法官依刑事訴訟法
    第175條之規定，以證人身分傳喚被告以外之人（證人、告
    發人、告訴人、被害人、共犯或共同被告）到庭作證，或雖
    非以證人身分傳喚到庭，而於訊問調查過程中，轉換為證人
    身分為調查時，其等供述之身分為證人，則檢察官、法官自
    應依同法第186條有關具結之規定，命證人供前或供後具結
    ，其陳述始符合第158條之3之規定而有證據能力。若檢察官
    或法官非以證人身分傳喚而以告發人、告訴人、被害人或共
    犯、共同被告身分傳喚到庭為訊問時，其身分既非證人，即
    與「依法應具結」之要件不合，縱未命其具結，純屬檢察官
    或法官調查證據職權之適法行使，當無違法可言。而前揭不
    論係本案或他案在檢察官面前作成未經具結之陳述筆錄，係
    屬被告以外之人於偵查中向檢察官所為之陳述，本質上屬於
    傳聞證據，基於保障被告在憲法上之基本訴訟權，倘該被告
    以外之人已經法院以證人身分傳喚到庭並經具結作證，且由
    被告為反對詰問，該未經具結之陳述筆錄因屬審判上之陳述
    ，自有證據能力；不能因陳述人未經具結，即一律適用刑事
    訴訟法第158條之3之規定，排除其證據能力（最高法院97年
    度台上字第1373號、第2175號等判決意旨參照）。查證人趙
    韋竹於99年10月12日以被告身分接受檢察官偵訊時所為之供
    述，非以證人身分為之，即與「依法應具結」之要件不合，
    縱未命其具結，其訊問為檢察官調查證據職權之適法行使，
    當無違法。又趙韋竹於該次偵訊，對檢察官之問題均能為連
    續陳述，無受到脅迫、誘導等不正取供之情形，經衡酌該偵
    訊筆錄作成之外部狀況為整體考量，並無顯不可信之情況存
    在，其嗣後於偵訊另經以證人身分結證而為大略相同之陳述
    ，復於本院審理中，經以證人身分具結而為陳述，並經被告
    、檢察官行交互詰問，參諸上開判決意旨，證人趙韋竹上開
    在偵查中非以證人身分而未經具結之陳述，自有證據能力。
三、刑事訴訟法第159條之4規定，可作為證據之文書有：一除顯
    有不可信之情況外，公務員職務上製作之紀錄文書、證明文
    書。二除顯有不可信之情況外，從事業務之人於業務上或通
    常業務過程所須製作之紀錄文書、證明文書。三除前二款之
    情形外，其他於可信之特別情況下所製作之文書。而該法條
    第2款所稱從事業務之人於業務上或通常業務過程所須製作
    之紀錄文書、證明文書，因係於通常業務過程不間斷、有規
    律而準確之記載，且大部分紀錄係完成於業務終了前後，無
    預見日後可能會被提供作為證據之不實登載動機，不實之可
    能性小，除非該等紀錄文書或證明文書有顯然不可信之情況
    ，否則有承認其為證據之必要；因此，採取上開文書作為證
    據，應注意該文書之製作，是否係於例行性之業務過程中，
    基於觀察或發現而當場或即時記載之特徵，查卷附之行動電
    話門號之通聯調閱查詢單，係電信業者依申請人申辦門號時
    所登記之身分資料而登錄，僅用以識別門號申請人之人別；
    而通聯紀錄則係由各家電信業者為計算電話通話費用，而以
    電信業者管控之電腦設備逐筆紀錄通話門號之通話日期、時
    間長短、通話對方門號（即發話方、受話方與發簡訊）、通
    話地點所在之最近基地台位置等。則上開門號通聯調閱查詢
    單及通聯紀錄，顯非為訴訟上之特定目的而製作，而係屬於
    通常業務過程中不間斷之規律性、機械性記載，自屬於從事
    業務之人於業務上或通常業務過程所須製作之紀錄文書，經
    查亦無顯不可信之情況，故本件通聯紀錄自應具有證據能力
    。
四、證人趙韋竹、賴進忠、林廷宇關於被告被訴販賣第一級毒品
    海洛因予賴進忠、林廷宇部分（無罪部分）之警詢陳述，固
    屬被告以外之人於審判外所為之言詞陳述；惟按我國刑事訴
    訟法基於證據裁判主義及證據能力之規定，得以作為認定犯
    罪事實之依據，以有證據能力之證據為限，惟於審判期日證
    人所為陳述與審判外之陳述相異時，可提出該證人先前所為
    自我矛盾之陳述，用來減低其在審判時證言之證明力，此種
    作為彈劾證據使用之傳聞證據，因非用於認定犯罪事實之基
    礎，不受傳聞法則之拘束。因此，被告以外之人於審判外之
    言詞或書面陳述，雖不符合傳聞法則之例外規定，而不能作
    為認定犯罪事實之證據，但尚非不得以之作為彈劾證據，用
    來爭執或減損被告、證人或鑑定人陳述之證明力，以供法院
    審判心證之參考（最高法院98 年度台上字第6648號判決要
    旨參照）。
五、末按被告以外之人（包括證人、鑑定人、告訴人、被害人及
    共同被告等）於審判外之陳述雖不符刑事訴訟法第159條之1
    至之4等4條之規定，而經當事人於審判程序同意作為證據，
    法院審酌該言詞陳述或書面陳述作成時之情況，認為適當者
    ，亦得為證據；當事人、代理人或辯護人於法院調查證據時
    ，知有刑事訴訟法第159條第1項不得為證據之情形，而未於
    言詞辯論終結前聲明異議者，視為有前項之同意，同法第15
    9條之5定有明文。立法意旨在於傳聞證據未經當事人之反對
    詰問予以核實，原則上先予排除。惟若當事人已放棄反對詰
    問權，於審判程序中表明同意該等傳聞證據可作為證據；或
    於言詞辯論終結前未聲明異議，基於尊重當事人對傳聞證據
    之處分權，及證據資料愈豐富，愈有助於真實發見之理念，
    且強化言詞辯論主義，使訴訟程序得以順暢進行，上開傳聞
    證據亦均具有證據能力。查檢察官、被告及辯護人對於本案
    卷內其餘相關供述之證據能力，於本院審理期日均表示沒有
    意見，並同意作為本案證據方法等語（見本院卷第110至112
    頁背面），且檢察官、被告及辯護人就上述證據資料，並未
    就有合於刑事訴訟法第159條第1項不得為證據之情形於本院
    言詞辯論終結前聲明異議，而上述證據亦經本院於審理期日
    逐一提示、並告以要旨，本院復審酌相關證述筆錄製成、文
    書卷證資料取得，並無證據顯示有何違背程序規定情事，依
    據上述之說明，均應具有證據能力。
貳、有罪部分：
一、訊據被告溫胤禎矢口否認有上開販賣第一級毒品海洛因予林
    文生之犯行，辯稱：99年2月5日當天伊雖有和趙韋竹、林文
    生碰面，但是伊沒有拿毒品給他們，伊等當天只是一起去吃
    飯，伊也沒有交付海洛因給他們，他們也沒有交付金錢 1千
    元給伊云云（見本院卷第36頁）。
二、經查：
  (一)被告自白部分：
    被告於100年1月4日警詢及100年3月24日檢察官偵訊已供承
    ：趙韋竹是97年伊在獄中服刑時認識，林文生則是因趙韋竹
    於98年11月間帶至臺中市○○區○○路與大雅路口伊租屋處
    而認識；伊係以0000000000號行動電話與林文生連繫，這支
    電話是林文生於99年2月拿給伊使用，用到2月底就斷線了；
    趙韋竹有於99年2月5日載林文生去找伊，但伊等是一起合資
    去向張樹明購買海洛因毒品等語（見中分四偵字第10000056
    15號警卷第3、4、5頁，100年度偵字第5947號偵查卷第41頁
    ）；其於本院亦不否認99年2月5日有與證人趙韋竹、林文生
    二人見面。
  (二)證人林文生之指證：
  1.於99年8月15日警詢時證稱：「（經警提示毒品案件涉案行
    動電話0000000000號及通聯記錄行動電話0000000000號，於
    99年2月5日18時至同日22時00分共11通，該行動電話000000
    0000號申請人林文生，是否就是你？是否均為你使用？聯絡
    此電話對象為何？做何使用？）是我。都我在使用。對象是
    綽號『阿酒』男子。都在買第一級毒品海洛因。（你向綽號
    『阿酒』男子共購買幾次？於何時？何地取貨？）就2次而
    已，大概是在99年2月中旬，詳細日期我不記得了，地點在
    臺中市○○○路與北屯路口，向『阿酒』購買第一級毒品海
    洛因。（你向綽號『阿酒』所購買之第一級毒品海洛英，價
    格如何計算？有無轉賣？）就是新台幣1000元，『阿酒』拿
    1 小包給我，我不知道幾公克，我沒有轉賣，都自己施打。
    （經警方提示指認犯罪嫌疑人紀錄表給你指認，犯罪嫌疑人
    不一定存在於被指認人之中，經你指認結果『阿酒』為照片
    編號中第幾號？）就是第6號無誤。（警方根據你所供稱之
    綽號『阿酒』之男子，經查為溫胤禎（男、69/11/16、Ｚ000
    000000），調閱溫胤禎之刑事檔案照片，此人是否就是販賣
    毒品予你之人？）是的。（你與溫胤禎是否認識有何關係？
    你們如何認識？如何聯絡？）我跟溫胤禎認識，可是不熟，
    就是向他購買第一級毒品海洛因關係，都是以行動電話打00
    00000000號打給他，跟他聯絡的。（是否知悉溫胤禎之第一
    級毒品海洛英來源？他有無販售毒品給其他人？賣給何人？
    ）我不知道溫胤禎之第一級毒品海洛英來源，我知道他還賣
    毒品給趙韋竹，也都是打這支電話聯絡向他購買的。（你如
    何知悉溫胤禎有販賣第一級毒品海洛因給趙韋竹？）因為我
    2次去向買溫胤禎買第一級毒品海洛因，都是跟趙韋竹去的
    。」等語（見中分四偵字第1000005615號警卷第17至19頁）
    。
  2.於99年11月9日檢察官偵訊時結證稱：「（之前的000000000
    0電話是否你在使用？）是。（在今年2月間是否有使用上面
    所載的電話撥打0000000000給『阿九』？我是打給『阿九』
    ，當時是要跟他買1千元之海洛因。（為何趙韋竹會陪你一
    起去？）因為『阿九』是以前趙韋竹被關時所認識的朋友，
    我跟『阿九』不熟，那一次是我要買海洛因，趙韋竹陪我去
    ，當天是到進化路與北屯路口，我記不得確實的時間，我確
    定是向『阿九』買了1千元的海洛因。當時我需要海洛因，
    趙韋竹說他朋友『阿九』有在賣，跟我說『阿九』的電話，
    我就打電話問『阿九』是否可以賣我海洛因，『阿九』說他
    那邊有，我就過去跟他買1千元的海洛因。（提示000000000
    0的通聯記錄，今年2月5日之通聯，這些通聯是否就是與『
    阿九』連絡的電話？）這些電話確實是要向『阿九』買海洛
    因所打的，有時候他都沒有接，所以才會打好幾通。（你買
    完海洛因之後，是否馬上施用？）是。我是用針筒注射。」
    等語（見99年度偵字第20562號偵查卷第10頁正、背面）。
  3.於100年3月24日檢察官偵訊時（按當日檢察官亦有提訊被告
    到庭）結證稱：「（之前在本署99年偵字第20562號所為的
    證述是否屬實？）是。（你在99年2月5日用0000000000撥打
    0000000000買海洛因時，接電話的人是誰？）『阿九』。不
    是趙韋竹，我不認識『阿九』，所以是趙韋竹陪我，由我開
    車載趙韋竹到進化路、北屯路口，跟『阿九』買了1千元海
    洛因。我把1千元交給『阿九』，『阿九』再把海洛因交給
    我。（你講的『阿九』是否就是庭上的溫胤禎？）是。（你
    向溫胤禎買海洛因的經過？）錢是我交給溫胤禎，海洛因也
    是溫胤禎交給我，當時是在車上交易或是下車交易，我記不
    得。（你和趙韋竹去買海洛因時，是否一手交錢，對方就一
    手交貨給你？）我現在記憶有點不太清楚。（你是否有與賣
    家去其他地方？）記不得。」等語（見100年度偵字第5947
    號卷第38頁）。
  4.於本院100年10月31日審判期日經交互詰問結證稱：伊認識
    被告，已忘記何時認識，是朋友介紹認識的，平時稱呼被告
    「阿九」，伊有於99年2月間使用行動電話0000000000號，
    至於行動電話0000000000號是何人使用，伊已忘記了，（經
    示通聯調閱查詢單後）伊有於99年2月5日使用行動電話0000
    000000號撥打行動電話0000000000號電話，是要找「阿九」
    ，應該是購買毒品，伊已不記得，當天於電話中如何對被告
    說，撥打電話與被告聯繫後，是否有與被告碰面，當天有無
    與被告一起吃飯，是否被告本人將毒品交付給伊等節，因時
    間已久，已忘記，應以伊之前所說的為準；是被告的朋友趙
    韋竹跟伊講可以撥打行動電話0000000000號找被告拿毒品；
    伊在偵查中所說2月間使用行動電話0000000000號撥打行動
    電話0000000000號給「阿九」，當時是要購買1千元的海洛
    因，因為與「阿九」不熟，那次是要購買海洛因，而且趙韋
    竹也一起去，伊記不得確實的時間，伊確定先前2次證稱有
    向「阿九」購買1千元的海洛因之供述，均是實在等語（見
    本院卷第107頁背面至109頁背面）。
  (三)證人趙韋竹之指證：
  1.於99年10月12日以被告身分接受檢察官偵訊時供稱：「（提
    示林文生證言並告以要旨，有何意見？）他說的實在，在2
    月5日當天林文生打電話0000000000找『阿九』，確實的時
    間我記不得是幾點，林文生叫我陪他一起過去，當天是到進
    化北路與北屯路口，當天林文生是向『阿九』買了1千元海
    洛因，當天我自己沒有買，我現在想起來好像是當天早上去
    找『阿九』，因為買了海洛因之後，林文生要分一點給我用
    ，所以我才跟他一起去。（0000000000門號，你是何時交給
    『阿九』？）好像是2月5日左右。」等語（99年度偵字第20
    562號偵查卷第3頁背面）。
  2.於100年3月24日檢察官偵訊時（按當日檢察官亦有提訊被告
    到庭）結證稱：「（2月5日林文生是否有開車載你去找溫胤
    禎買1千元海洛因？）是。林文生不認識溫胤禎，我是跟林
    文生講溫胤禎的電話，是林文生自己打電話跟溫胤禎說要買
    海洛因。我才陪林文生過去買，經過我不太記得。（你陪林
    文生去向溫胤禎買海洛因時，是否一手交錢，一手交貨？）
    這部份我有點記憶不清楚。」等語（見100年度偵字第5947
    號卷第38頁）。
  3.於本院 100年10月31日審判期日經交互詰問結證稱：「（林
    文生的部分2月5日林文生打電話給阿九，要購買海洛因，你
    帶林文生去向阿九購買，是否實在？（提示並告以要旨）實
    在。（當時的交易的情況？）當時我在車上，當時林文生開
    車，載我去北屯路那邊，溫胤禎的住處，我在車上，林文生
    下車，林文生去被告的住處向被告購買海洛因。（當時林文
    生回到車上的時候，有沒有拿海洛因回來？）應該是有，有
    的，林文生有拿海洛因回來，當時林文生買了 1千元。（你
    如何知道購買了1千元？）林文生下車有沒有交付款項給被
    告我不清楚，但是他回來的時候有拿了1包海洛因。（99 年
    2月5日的時候，0976這支電話是誰在使用？）當時我拿給溫
    胤禎的時候，和我自己使用的時候，時間很近，我也不清楚
    到底那時候是誰用。（為何林文生會知道要向被告購買海洛
    因？）我跟林文生講的。（有無跟被告說如何和被告聯繫？
    ）時間久了，我忘記了。（證人林文生說這支0000000000電
    話是你交付給他的，對於林文生所述有何意見，提示99偵字
    第20526號卷99年11月9日偵訊筆錄第37頁背面？）情形就如
    偵訊筆錄所載，電話是我提供給林文生的。（你跟林文生共
    同向阿九購買海洛因，買完海洛因之後你們去哪裡？）這次
    我沒有碰到阿九，林文生下車約半個小時才回來。（你知道
    他們去哪裡？當時我在車上我不知道他們去哪裡。…我只有
    叫林文生找溫胤禎，他們怎麼交易我不清楚。（99年2月5日
    當天，據被告稱他當天有跟你、林文生碰面，但是沒有拿毒
    品，當天只是一起吃飯？）我只記得當天我是在車子上面，
    其他的我不清楚。」等語（見本院卷第58頁背面至59頁背面
    、60頁、63頁背面）。
  (四)經核，證人林文生上開警詢、偵訊之3次供述前後大略一致
    ，亦合於證人趙韋竹之上開歷次供述，而被告前開自白亦自
    承伊係以0000000000號行動電話與林文生連繫，及99年2月5
    日趙韋竹與林文生有前去找伊買毒品（但辯稱是合資買毒品
    ）等情。又據卷附門號0000000000號之行動電話雙向通聯紀
    錄顯示，證人林文生所持用之0000000000號行動電話與0000
    000000號行動電話確有於99年2月5日20時05分許至2月6日0
    時17分許間密集通話16通電話（見99年度他字第1049號偵查
    卷第23頁背面至第24頁），此亦與證人林文生、趙韋竹及被
    告上揭所證及自白者相符。是足認證人林文生、趙韋竹上開
    所證，要堪信實，並足認99年2月5日該0000000000號行動電
    話已是在被告持用之中，被告辯稱：伊是遲至99年2月9日始
    持用0000000000號行動電話云云，顯無可採。至證人林文生
    雖於本院審理中就相關情節以不復記憶為證述，然衡諸本案
    發生於99年2月5日，而本院審理詰問時已為 100年10月31日
    ，時間上已逾1年8月，證人林文生因時間已久而忘記相關情
    節，要屬合理，無從以之為有利於被告之認定。
  (五)本案雖因被告否認販毒，且證人林文生、趙韋竹等人亦未能
    就被告本次販出海洛因之重量為精確之證述，而未能確實計
    算出被告最初販入海洛因與實際販賣差價（即營利賺取之淨
    額）。惟按販賣毒品之所謂販賣行為，係行為人基於營利之
    目的，而販入或賣出毒品而言。販賣毒品者，其主觀上須有
    營利之意圖，且客觀上有販賣之行為，即足構成，至於實際
    上是否已經獲利，則非所問。即於有償讓與他人之初，係基
    於營利之意思，並著手實施，而因故無法高於購入之原價出
    售，最後不得不以原價或低於原價讓與他人時，仍屬販賣行
    為。必也始終無營利之意思，縱以原價或低於原價有償讓與
    他人，方難謂為販賣行為，而僅得以轉讓罪論處（最高法院
    93年度臺上字第165號刑事判決意旨參照）。復衡以近年來
    毒品之濫用，危害國民健康與社會安定日益嚴重，治安機關
    對於販賣或施用毒品之犯罪行為，無不嚴加查緝，各傳播媒
    體對於政府大力掃毒之決心亦再三報導，已使毒品不易取得
    且物稀價昂，苟被告於有償交付海洛因之交易過程中無利可
    圖，縱屬至愚，亦無甘冒被取締移送法辦判處重刑之危險而
    平白從事上開海洛因交易之理，是其販入之價格必較其出售
    之價格為低，而有從中賺取買賣價差牟利之意圖及事實，應
    屬合理認定；又販賣海洛因係違法行為，非可公然為之，而
    海洛因亦無公定價格，係可任意分裝增減分量，且每次買賣
    之價格、數量，亦隨時依雙方之關係深淺、資力、需求量、
    對行情之認知、來源是否充裕、查緝是否嚴緊、購買者被查
    獲時供述購買對象之可能風險之評估等因素，而異其標準，
    機動調整，非可一概論之。從而販賣之利得，除非經行為人
    坦承犯行或價格、數量俱臻明確外，實難察得其交易實情，
    然販賣者從價差或量差中牟利，方式雖異，惟其販賣行為在
    意圖營利則屬同一。從而，舉凡有償交易，除足以反證其確
    係另基於某種非圖利本意之關係外，通常尚難因無法查悉其
    販入價格，作為是否高價賣出之比較，諉以無營利之意思而
    阻卻販賣犯行之追訴。本案之購毒者即證人林文生與被告僅
    係因購買毒品而認識，均非至親，且上開海洛因交易屬有償
    行為，被告交付海洛因並收取價款，倘非有厚利可圖，自無
    平白甘冒觸犯重罪之風險而特意有償交付毒品之理，足認被
    告主觀上均確有營利之意圖甚明。
  (六)綜上所述，本案事證已臻明確，被告確有販賣第一級毒品海
    洛因予證人林文生之犯行，要堪認定，應依法論科。
三、論罪科刑之理由：
  (一)查海洛因係毒品危害防制條例第2條第2項第1款所規定之第
    一級毒品，不得非法持有、販賣。本件並無證據證明被告於
    購入第一級毒品海洛因時即有販出之意圖，故核被告上開販
    賣海洛因予證人林文生之行為，係犯毒品危害防制條例第4
    條第1項之販賣第一級毒品罪。被告販賣第一級毒品海洛因
    前持有第一級毒品海洛因之低度行為，應為販賣之高度行為
    所吸收，不另論罪。
  (二)被告前有如犯罪事實欄所載刑之宣告及執行，有臺灣高等法
    院被告前案紀錄表在卷可按，其於有期徒刑執行完畢後5年
    內，故意再犯本案有期徒刑以上之罪，係屬累犯，除法定刑
    為死刑、無期徒刑部分，依法不得加重外，餘罰金刑部分，
    則應依刑法第47條第1項之規定加重其刑。
  (三)按刑之量定，為求個案裁判之妥當性，法律固賦予法院裁量
    權，但此項裁量權之行使，除應依刑法第57條規定，審酌行
    為人及其行為等一切情狀，為整體之評價，並應顧及比例原
    則與平等原則，使罪刑均衡，輕重得宜，以契合社會之法律
    感情。又刑法第59條規定犯罪之情狀可憫恕者，得酌量減輕
    其刑，其所謂「犯罪之情狀」，與同法第57條規定科刑時應
    審酌之一切情狀，並非有截然不同之領域，於裁判上酌減其
    刑時，應就犯罪一切情狀，予以全盤考量，審酌其犯罪有無
    可憫恕之事由（即有無特殊之原因與環境，在客觀上足以引
    起一般同情，以及宣告法定低度刑，是否猶嫌過重等等），
    以為判斷。本院審酌被告販賣第一級毒品罪之法定刑為「死
    刑或無期徒刑；處無期徒刑者，得併科新臺幣2千萬元以下
    罰金」，然同為販賣第一級毒品之人，其原因動機不一，犯
    罪情節未必盡相同，或有大盤毒梟者，亦有中、小盤之分，
    甚或僅止於吸毒者友儕間為求互通有無之有償轉讓者亦有之
    ，其販賣行為所造成危害社會之程度自屬有異，法律科處此
    類犯罪，所設之法定最低本刑卻同為「無期徒刑者，得併科
    新臺幣2千萬元以下罰金」，不可謂不重，自非不可依客觀
    之犯行與主觀之惡性二者加以考量其情狀是否有可憫恕之處
    ，適用刑法第59條之規定酌量減輕其刑，期使個案裁判之量
    刑能斟酌至當，符合比例原則。查被告本案販賣第一級毒品
    予證人林文生之行為，雖無視國家對於杜絕毒品危害之禁令
    ，行為固屬不當，應予非難，然其仍屬零星販賣，販賣金額
    僅1千元，犯罪所得非多，其散播毒品之範圍及數量有限，
    且本件並無扣得大量之毒品，犯罪之情節尚非至惡，其因一
    時貪念，致罹重典，相對於長期大量販賣毒品之大毒梟而言
    ，其對社會治安及國民健康之危害顯然較小，從被告犯案情
    節觀之，倘仍遽處以法定本刑之最低刑度無期徒刑，無異失
    之過苛而不盡情理，不免予人情輕法重之感，且難謂符合罪
    刑相當性及比例原則，更無從與大毒梟之惡行有所區隔，是
    其犯罪情狀相較於法定之重刑，在客觀上足以引起一般人之
    同情，情節尚堪憫恕，爰依刑法第59條之規定，就其所犯販
    賣第一級毒品罪，酌量減輕其刑，且就此部分同時具有加重
    及減輕事由，就法定刑為罰金刑部分應依刑法第71條第1項
    規定先加後減，至於法定本刑為死刑、無期徒刑部分，僅予
    減輕其刑。
  (六)爰審酌被告前有竊盜、贓物、毒品、槍砲等多次犯罪前科紀
    錄，此有臺灣高等法院被告前案紀錄表在卷可憑，其明知海
    洛因係戕害人身心之毒品，為貪圖不法利益，竟販賣予他人
    施用，危害社會治安及國民健康，且販賣毒品為政府戮力查
    緝之罪，海洛因足以使施用者導致精神、性格異常，造成生
    命危險之生理成癮性及心理依賴性，且使購買者有時為購買
    海洛因而另起犯罪之心，惟念及本案被告販賣海洛因行為僅
    能認定1次，其所得、數量均非多，暨被告否認犯行之犯後
    態度等一切情狀，量處如主文所示之刑。
  (七)就沒收部分：
    按毒品危害防制條例第19條第1項規定：犯第4條之罪者，其
    供犯罪所用或因犯罪所得之財物，均沒收之，如全部或一部
    不能沒收時，追徵其價額或以其財產抵償之。此係採義務沒
    收主義，凡屬被告或共同正犯所有，供販賣毒品所用或因犯
    罪所得之財物，均應宣告沒收，如不能沒收時，追徵其價額
    或以其財產抵償之，法院無審酌之餘地（最高法院96年度台
    上字第3551號裁判、98年度台上字第3039號裁判、98年度台
    上字第2662號裁判，98年度台上字第20 83號裁判、98年度
    台上字第1813號裁判、98年度台上字第1594號裁判參照）。
    故販賣毒品所得之對價，不問其中成本若干，利潤多少，均
    應全部諭知沒收，貫徹政府查禁煙毒之決心，以符立法本旨
    ；其次，該條項並無如同條例第18條第1項所定「不問屬於
    犯人與否，沒收之」之明文，自屬相對沒收主義之立法。是
    其應沒收之物，應以屬被告或共犯所有者為限（最高法院93
    年度臺上字第462號判決意旨參照）。查：
  1.本案被告販賣海洛因毒品予證人林文生之犯罪所得為1000
    元，並未扣案，然依上開說明及毒品危害防制條例第19條第
    1項之規定，仍應予沒收，如全部或一部不能沒收時，則由
    被告財產抵償之。
  2.至未扣案使用門號0000000000號之行動電話1支，固係被告
    用以聯絡販賣毒品所用之物，然此係證人賴進忠所申辦交付
    予趙韋竹使用，再由趙韋竹交付予被告使用，業經證人賴進
    忠、趙韋竹所陳明在卷，因該手機（含門號）非被告所有，
    爰不予沒收之宣告。
參、無罪部分：
一、公訴意旨另以下列事實，認被告溫胤禎另涉犯2件販賣第一
    級毒品罪嫌：
  (一)緣於99年 2月3日下午1時17分許，趙韋竹接獲友人賴進忠以
    行動電話門號0000000000號撥打是時由其持用之門號000000
    0000號（賴進忠申請該門號後交予趙韋竹使用），雙方約在
    臺中市南苑公園停車場見面；屆時，賴進忠表示要購買1000
    元之海洛因，趙韋竹基於幫助賴進忠施用第一級毒品海洛因
    之犯意，騎乘車牌號碼不詳之機車搭載賴進忠前往臺中市北
    屯區某處，由趟韋竹出面代賴進忠向溫胤禎買受1000元之海
    洛因，趙韋竹交付1000元現金予溫胤禎，溫胤禎交付海洛因
    1小包予趙韋竹而販賣海洛因完成。趙韋竹旋將該1小包海洛
    因交予賴進忠施用。
  (二)緣於99年2月6日晚間，緣林廷宇（本院按，業於100年3月17
    日死亡）以不詳門號撥打溫胤禎持用之門號0000000000號，
    溫胤禎由來電顯示知悉對方係林廷宇後，因林廷宇另涉其他
    罪嫌遭偵辦中，溫胤禎擔心林廷宇之電話遭監聽而不願意與
    之交談，乃請在旁之友人趙韋竹接聽，林廷宇表示要向阿九
    即溫胤禎買受500元之海洛因，趙韋竹告知在旁之溫胤禎通
    話內容，溫胤禎同意販賣500元之海洛因予林廷宇，趙韋竹
    於電話中代溫胤禎允諾可以出售500元之海洛因予林廷宇；
    惟溫胤禎不願意與林廷宇碰面，乃與趙韋竹共同基於販賣第
    一級毒品海洛因予林廷宇之犯意聯絡，於同日晚間某時，在
    臺中市○○○路與北屯路交岔路口附近之某不知名飯店之房
    間內，溫胤禎先行交付其所有之海洛因1小包予趙韋竹，由
    趙韋竹在上開飯店門口附近，轉交予林廷宇，並向林廷宇收
    受500元之現金而販賣海洛因，趙韋竹旋返回上開飯店之溫
    胤禎房間內，交付500元予溫胤禎。
二、按犯罪事實應依證據認定之，無證據不得認定犯罪事實；又
    不能證明被告犯罪或其行為不罰者，應諭知無罪之判決，刑
    事訴訟法第154條第2項第301條第1項分別定有明文。又所
    謂認定犯罪事實之證據，係指足以認定被告確有犯罪行為之
    積極證據而言，該項證據自須適合於被告犯罪事實之認定，
    始得採為斷罪之資料；且如未能發現相當確實證據，或證據
    不足以證明，自不能以推測或擬制之方法，以為裁判之基礎
    ；而認定犯罪事實所憑之證據，雖不以直接證據為限，間接
    證據亦包括在內，然而無論直接證據或間接證據，其為訴訟
    上之證明，須於通常一般人均不致有所懷疑，而得確信其為
    真實之程度者，始得據為有罪之認定，倘其證明尚未達到此
    一程度，而有合理之懷疑存在時，即難遽採為不利被告之認
    定（最高法院76年臺上字第4986號判例參照）。另刑事訴訟
    法第161條第1項規定：檢察官就被告犯罪事實，應負舉證責
    任，並指出證明之方法。因此，檢察官對於起訴之犯罪事實
    ，應負提出證據及說服之實質舉證責任。倘其所提出之證據
    ，不足為被告有罪之積極證明，或其指出證明之方法，無從
    說服法院以形成被告有罪之心證，基於無罪推定之原則，自
    不能為被告有罪之判決。
三、次按，按施用毒品者所稱向某人買受毒品之指證，不得作為
    有罪判決之唯一證據，仍須調查其他必要之證據，以察其是
    否與事實相符。良以毒品買受者之指證，其憑信性於通常一
    般人已有所懷疑，尚難確信其為真實。況依98年5 月22日修
    正施行前之毒品危害防制條例第17條規定，供出毒品來源，
    因而破獲者，得減輕其刑；若依98年5月22日修正施行之同
    條例第17條第1項規定，供出毒品來源，因而查獲其他正犯
    或共犯者，則得減輕或免除其刑，故其指證之真實性猶有疑
    慮。為擔保施用、持有毒品者陳述之真實性，避免為邀寬典
    而為損人利己之不實陳述，或因不具切身利害關係，所為陳
    述可能有欠嚴謹或任意誇大其詞，施用毒品者有關毒品來源
    之陳述，仍應調查其他證據，以察其陳述是否與事實相符。
    所謂必要之補強證據，固不以證明販賣毒品犯罪構成要件之
    全部事實為必要，但以與施用者之指證具有相當之關連性為
    前提，其經與施用者之指證綜合判斷，已達於通常一般人均
    不致有所懷疑，而得確信施用者之指證為真實者，始得為有
    罪之認定（最高法院98年度台上字第3700號、第3471號、第
    3427號、第3209號、第3149號、第2898號、第2814號裁判均
    可參照）。是以「施用毒品者」之指證，固不得作為認定被
    告有販賣毒品行為之唯一證據，其真實性有待其他必要證據
    加以補強，然所謂必要之補強證據，並不以證明販賣毒品犯
    罪構成要件之全部事實為必要，以與施用者之指證具有相當
    之關聯性為前提，其經與施用者之指證綜合判斷，已達於通
    常一般人均不致有所懷疑，而得確信施用者之指證為真實者
    ，即得為有罪之認定。同理，「購毒者」之指證，亦需經過
    其他必要證據加以補強，始能用為認定行為人有販賣毒品之
    依據，乃屬至明。故法院尚不得在無直接關聯性之補強證據
    情形下，即單憑購買毒品施用者之單一指訴，遽論被告販賣
    毒品之罪責。又本件證人趙韋竹雖非係基於毒品「買受者」
    之身分指證毒品來源，然其就本起案件因供出共犯，於其自
    身所涉案件中亦可獲毒品危害防制條例第17條第2項減刑之
    優惠，則其證述之採駁自應有上開實務見解之適用。
四、公訴意旨認被告溫胤禎就此等部分分別涉犯毒品危害防制條
    例第4條第1項之販賣第一級毒品罪嫌，無非係以證人趙韋竹
    、賴進忠、林廷宇分別於偵查中之證述，及門號0000000000
    號通聯紀錄為其主要論據。惟訊據被告溫胤禎堅決否認有公
    訴人所指此等部分販賣第一級毒品予證人賴進忠、林廷宇之
    犯行，辯稱：99年2月3日伊人在埔里，沒有和趙韋竹碰面，
    伊沒有拿1包海洛因給趙韋竹，也沒有收受1千元；99年2月6
    日那天，0000000000這支電話那時候不是伊使用，伊使用的
    時間是在99年2月9日之後，並沒有如起訴書所指，伊知道林
    廷宇打電話來，因伊知道林廷宇的電話被監聽，所以伊不接
    電話，而由趙韋竹去接電話之事，那天的電話都是趙韋竹說
    的，伊不知道內容是什麼，那天趙韋竹接了很多通電話，伊
    也不知道是誰打給他的，且當天伊人也沒有在進化北路與北
    屯路的飯店，伊並沒有交付毒品給趙韋竹，趙韋竹也沒有拿
    500元給伊；伊在99年2月9日被抓到，伊自己的手機被扣押
    ，伊於2月9日是和趙韋竹約好要租車回去埔里，伊有用自己
    的手機打給趙韋竹的0000000000的行動電話，所以99年2月9
    日之前這支電話應該是趙韋竹使用的，伊在99年2月9日交保
    回來，沒有電話可以使用，是趙韋竹拿0000000000這支電話
    給林文生，林文生就把這支手機交給伊等語（見本院卷第36
    頁正、背面、第37頁）。
五、經查：
  (一)本案係因警方於99年2月7日查獲林廷宇涉嫌施用毒品，經林
    廷宇於警、偵訊中供出其毒品來源出自於「阿德」（即「阿
    竹」）之人，嗣經警逐步尋線查獲賴進忠（99年 7月21日到
    案）、綽號「阿德」（即「阿竹」）之趙韋竹（99年8月3日
    到案）、林文生（99年8月15日到案）、溫胤禎（100年1 月
    4日到案）等人，此有臺灣臺中地方法院檢察署99年度他字
    第1049號偵查卷宗可考，合先敘明。
  (二)就被告涉嫌與證人趙韋竹共同販賣第一級毒品海洛因予證人
    林廷宇部分：
  1.據證人即林廷宇於99年2月8日警詢時，就其施用之第一級毒
    品海洛因來源，原係供稱：「我手機門號為0000000000號。
    （你所施打之一級毒品海洛因是向誰購買的？價格多少？）
    是向一個綽號叫『阿德』的男子購買的，我所買一級毒品海
    洛因1小袋（淨重0.1公克）共新台幣500元。（你所稱綽號
    『阿德』的男子特徵為何？你是如何與綽號『阿德』者聯絡
    交易？綽號『阿德』的男子年籍資料為何？）綽號『阿德』
    的男子大約30歲左右、身高約165公分許、身材中等、平頭
    。我需要一級毒品海洛因時我會打0000000000號找他，他再
    跟我約地點。綽號『阿德』的男子年籍資料我不清楚。（你
    向該綽號『阿德』的男子購買幾次毒品海洛因？於何時？何
    地？）我跟綽號『阿德』男子購買2次一級毒品海洛因，時
    間及地點為第一次是99年02月06日19時左右地點台中市○○
    ○路與北屯路口購買的，第二次是99年02月07日17時左右在
    台中市○○○街或大墩四街購買的。（你與綽號『阿德』男
    子認識多久？如何認識？）認識約2星期左右。是朋友介紹
    認識的。（你除了向綽號『阿德』男子購買毒品外，是否還
    有向其他人買毒品？）沒有。」等語（見99年度他字第1049
    號偵查卷第6至7頁）。同日檢察官複訊時其仍結證稱：「（
    扣案〈或施用〉毒品向何人購買？〈人別、基資、綽號、特
    徵、交通工具〉是向『阿德』購買的，我是以我的00000000
    00電話打給「阿德」0000000000電話，我是於今年2月6日晚
    上7點多與他聯絡，購買的地點在進化北路與北屯路口買了
    500元之海洛因，我們是一手交錢，一手交貨。（還有跟『
    阿德』買過其他毒品？）有。昨天下午5點在大墩三、四街
    附近，以上述電話打給『阿德』，跟他買了500 元的海洛因
    。（『阿德』之年籍、住所？他年約30歲，約165公分，他
    的正名我不曉得，我不知道他住何處。」等語（見99年度他
    字第1049號偵查卷第18頁）。是證人林廷宇於警詢及偵查中
    已明確證述其於99年2月6日購買毒品之對象為綽號「阿德」
    之趙韋竹，並非為被告溫胤禎，且其撥打0000000000電話欲
    購買毒品之通話對象亦係趙韋竹，且交易過程中證人林廷宇
    亦未提及被告溫胤禎有參與其中，是其上開證述內容並不足
    為被告溫胤禎涉有本件犯行之事證。再者，對照同一偵查卷
    第49頁之趙韋竹刑事檔案人頭照片所示及臺中縣警察局霧峰
    分局刑事案件報告書所載，趙韋竹之年齡為32歲，身高為16
    8 公分，以之比對臺中市政府警察局第四分局中市警四分偵
    字第1000005615號警詢卷第27、28頁之溫胤禎刑事檔案人頭
    照片所示，溫胤禎之身高約近 190公分等情以觀，益徵林廷
    宇於上開警詢及偵查中所指身高約 165公分販賣毒品海洛因
    之人，確係指證人趙韋竹，而非被告。
  2.雖證人趙韋竹於林廷宇99年2月6日被查獲後之99年8月3日到
    案時，曾於警詢中證稱：「（警方據林廷宇供稱他於99年2
    月6日19時許，在臺中市○○○路與北屯路口，以新台幣500
    元向你購買第一級毒品海洛因1小包，你如何解釋？）那是
    林廷宇向『阿酒』購買的。（警方據林廷宇供稱他於99年2
    月7日17時許，在臺中市南屯區○○○街或大墩四街，以新
    台幣500元向你購買第一級毒品海洛因1小包，你如何解釋？
    ）那是他向我購買的。我是於92年開始施打第一級毒品海洛
    因，最後一次施打是99年3月3日，在臺中縣大里市○○○街
    52號施打。我是於92年開始施用第二級毒品安非他命，最後
    一次施打是99年3月3日，在臺中縣大里市○○○街52號施打
    。我所施打之第一級毒品海洛因是向溫胤禎購買的，我是於
    99年3月3日18時許，在臺中縣大里市○○路青年中學對面以
    新台幣500元向他購買。第二級毒品安非他命是我至溫胤禎
    的住處吸食後，順手帶回來的。（你共向溫胤禎購買過幾次
    毒品？）我只向他購買過1次而已。（林廷宇向你購買過2
    次第一級毒品海洛因，其毒品來源為何？）第一次是林廷宇
    向溫胤禎購買毒品，我只是代溫胤禎拿給他第二次是我販賣
    給他的，其毒品來源均是向溫胤禎購買的。」云云（見99年
    度他字第1049號偵查卷第34頁至35頁）。於同日檢察官複訊
    時供稱：「「（今天警詢所言是否實在？）實在。（問：你
    的綽號？）阿竹。（你於警察局所指認之「阿九」是否就是
    溫胤禎？）是。（你是否有賣海洛因給林廷宇？）當時我和
    『阿九』在一起，在進化北路與北屯路口的某飯店門口，林
    廷宇打0000000000電話給『阿九』，說要跟他買500元的海
    洛因，『阿九』叫我拿海洛因到樓下去給林廷宇，林廷宇有
    拿500元給我，錢我有拿給『阿九』。（林廷宇為何說他是
    打電話跟你買海洛因？）他打電話是和『阿九』談的，那是
    我出面拿海洛因給林廷宇，也是我向他收錢。（為何『阿九
    』不自己拿海洛因給林廷宇？）當時『阿九』知道林廷宇出
    事，所以不敢跟他見面。（是否於99年2月7日下午5點左右
    在大墩三街或大墩四街賣500元的海洛因給林廷宇？）他當
    時應該是打我0983的電話給我，問我身邊是否有海洛因，我
    說有，所以我就給他500元的海洛因，我有跟他收500元，他
    講的地點沒有錯。（你是否知道林廷宇的電話？）他好像是
    0937。他好像有2支電話。」（見99年度他字第1049號偵查
    卷第20頁）。其於99年10月12日檢察官偵訊時結證稱：「（
    你是否有賣海洛因給林廷宇？）2月6日晚上，我去進化北路
    與北屯路口的飯店向『阿九』買海洛因，林廷宇剛好打0000
    000000電話給『阿九』，說要跟他買海洛因500元。林廷宇
    之前有出過事，『阿九』不想跟他見面，他叫我將500元的
    海洛因交給林廷宇。我就在進化北路與北屯路口的飯店門口
    旁邊將500元的海洛因交給林廷宇。時間是晚上，我記不得
    是幾點。2月7日林廷宇打電話給我，說他要上班，要趕著用
    海洛因，問我有沒有，我身邊有500元的海洛因，是我自己
    要用的，我就將該海洛因先轉給他用，我是在大墩三街附近
    將海洛因交給林廷宇，林廷宇將500元交給我，我拿了錢之
    後，我再去向『阿九』買了500元海洛因施用。（林廷宇之
    前為何說他是用0000000000打你所使用之0000000000向你買
    海洛因？）2月5日之後，我就將門號交給『阿九』，2月6日
    林廷宇打電話找『阿九』買海洛因時，我有將電話接過來告
    訴林廷宇我的地點，所以他就說是我賣給他的。」云云（見
    99年度偵字第20562號偵查卷第4頁）。於100年3月24日偵訊
    時結證稱：「（林廷宇之前於2月6日撥打0000000000買海洛
    因時，接電話的人是誰？）是我。剛好我當時與溫胤禎在一
    起，因為有來電顯示，溫胤禎知道是林廷宇打來的，因為林
    廷宇當時有案件，溫胤禎說他不想接他的電話，所以我就幫
    他接，我接聽後，林廷宇說他要買500元的海洛因，我有跟
    溫胤禎說林廷宇要買500元的海洛因，溫胤禎就拿1包海洛因
    給我，我到進化路、北屯路口的飯店樓下把那1包海洛因交
    給林廷宇，林廷宇交給我500元，我上樓後再把500元交給溫
    胤禎。當時在場的人除了溫胤禎外，還有另外一個人，好像
    是溫胤禎的朋友。（去年2月7日你本來自己要用的500 元海
    洛因先交給林廷宇後，你之後是否有再去向溫胤禎買 500元
    的海洛因？）當時溫胤禎說他也需要海洛因，我們就一起出
    錢，我騎機車載他去找人買，這一次是我們一起去買。（交
    給林廷宇的海洛因是否為溫胤禎交給你的？）我是從溫胤禎
    的手中拿到那1包海洛因。我不知道溫胤禎那1包海洛因是從
    哪裡來的，當時房間確實有另外一個人，我不知道那一個人
    是否就是張樹明。林廷宇交給我的500元我也是交給溫胤禎
    。」云云（見100年度偵字第5947號卷，頁40、41至42頁）
    ，其明顯將林廷宇所稱向其購毒之事，推稱林廷宇係向溫胤
    禎購買。惟查：
    證人趙韋竹上開供證，明顯與證人林廷宇所證歧異，而證
      人林廷宇已明確指認證人趙韋竹即係販賣海洛因之人，已
      如前述。
    如以證人趙韋竹所述情節，即99年2月6日晚間，林廷宇撥
      打門號0000000000電話欲找被告購買毒品，被告因知悉林
      廷宇另涉其他案件遭偵辦中，擔心林廷宇之電話遭監聽而
      不願與之交談云云，則被告既有此顧慮存在，不願與林廷
      宇有所聯繫，又何以反指示趙韋竹接聽電話並同意交易毒
      品？又趙韋竹已知溫胤禎擔心林廷宇遭監聽，則其在無任
      何利益可沾之情形下，又何以願意代被告從中聯繫並出面
      交易毒品，反令自己成為販毒者，而徒增遭查獲之風險？
      凡此均認證人趙韋竹前指述之情節確有違常情。
    再對照證人趙韋竹在其前因另案涉嫌竊盜、毒品危害防制
      條例等案件之警詢筆錄供稱：其於99年3月3日前購毒之對
      象均非被告溫胤禎等語，亦與證人趙韋竹於本案所證者有
      所歧異，蓋趙韋竹於該另案之99年2月18日警詢供承：「
      （你因何事接受警方製作筆錄？）因我涉嫌竊盜案，所以
      警方帶我至所內接受調查，並製作偵訊筆錄（你是否有使
      用毒品？何種毒品？）有。海洛因毒品。（你如何使用毒
      品？）我將海洛因毒品滲入水中混合，放入注射針筒內，
      注射在手臂血管內。（你於何時開始注射〈吸食〉毒品？
      最後一次注射〈吸食〉何毒品是何時？）我於91年間開始
      使用海洛因毒品，我最後一次於99年02月16日下午14時於
      住處台中縣大里市○○里○○○街52號自己的房間內，注
      射海洛因毒品。（海洛因毒品如何得來？〈說出毒品來源
      ，因而破獲者，依法可減刑〉。是我向一名綽號『阿筆』
      的朋友以新台幣500元購得的。（綽號『阿筆』男子年籍
      、特徵如何？如何聯絡？向他購買毒品幾次？）我不知道
      他的真實姓名及住處，他大約30多歲，身高約170幾公分
      ，體型高瘦，頭戴鴨舌帽。我在大里市○○路佳佳遊藝場
      見到他跟他購買毒品，我沒有他的聯絡電話。只購買毒品
      1次。」等語（見99年度他字第1049號偵查卷第42頁正、
      背面）；其於99年3月4日之警詢供稱：「（你因何事配合
      警方至所製作詢問筆錄？）因警方於99年03月04日04時00
      分許，因我過去曾有吸食海洛因的前科〈毒品治安人口〉
      ，所以自願同意為警方採集尿液及製作筆錄。（你自何時
      起至何時止？於何地？何種方式施用毒品？多久施用一次
      ？最近一次是在何時？何地施用何種毒品？）我於99年03
      月03日18 時許，在台中縣大里市○○○街52號我的住處
      房間內，用針筒抽取水稀釋海洛因，注射在我的左手臂的
      血管。（你所施用之一級毒品海洛因毒品向誰？於何時？
      何地？何種價錢？如何購得？共購買幾次？說出毒品來源
      ，因而破獲者，依法可減刑。）我所施用之一級毒品海洛
      因，是向一名綽號阿三的男子所購買，我是於99年03月03
      日16時許，在臺中縣大里市○○路，以公共電話打綽號阿
      三的手機號0000000000，是我向該名綽號阿三的男子購買
      一級毒品海洛因，我跟該名綽號阿三的男子購買1次，每
      次以新台幣500元購買1小包約0.2公克。我知道。（該名
      綽號『阿三』男子年籍資料你是否知道？我不知道該綽號
      『阿三』之年籍資料，他身高約170公分左右，體型微胖
      ，沒帶眼鏡，我跟他不熟。」等語（見99年度他字第1049
      號偵查卷第40至41頁）。顯見據趙韋竹之自承，其於99年
      3月3日前之購買毒品對象為「阿筆」或「阿三」之人，且
      該等人之身高約170公分左右，並非身高約近190公分之被
      告溫胤禎，故證人趙韋竹於本案上開證稱99年2月6日係證
      人林廷宇要向被告溫胤禎購毒云云，乃係卸飾之詞，不過
      係為求適用販毒自白之減刑寬典，而趙韋竹確實亦因此自
      白獲本院另案99年度訴字第3692號判決予以減刑（見本院
      卷第80至81頁）。
    況證人趙韋竹於本院本案100年7月11日審理期日到庭接受
      交互詰問時又翻異前詞改證稱：林延宇當時打電話來，在
      電話中應該是要找伊買海洛因，而不是要找溫胤禎，伊接
      電話後，才跟溫胤禎說要購買海洛因，溫胤禎當時說他那
      裡沒有，他要去跟他朋友拿，他們在房間裡面交易伊沒有
      看到，伊在房間外面，然後溫胤禎就交1包海洛因給伊，
      伊拿毒品下去給林廷宇，溫胤禎沒有指示伊販賣1包海洛
      因給林廷宇云云（見本院卷第59頁背面至60頁背面、第62
      頁正、背面、第63頁至64頁背面），與其先前證述內容亦
      有出入矛盾，且證述其非出於被告授意，而係出於己意委
      託被告向他人取得毒品海洛因後，再交付予林廷宇，是本
      件實難據證人趙韋竹之單一瑕疵指述內容為認定被告涉有
      本件犯行之論據。
  3.再查，依證人林廷宇於上開警詢及偵訊所述，其持有000000
    0000號及0000000000號2支門號行動電話，於偵訊時並稱伊
    係以0000000000號行動電話打給「阿德」0000000000號行動
    電話以購買毒品，另證人趙韋竹之上開供述亦同證稱證人林
    廷宇持有2支行動電話門號等語；然查卷附門號0000000000
    號之行動電話雙向通聯紀錄，於99年2月2日迄至2月7日間，
    並無與0000000000號或0000000000號行動電話通話或接收簡
    訊之通聯紀錄（見99年度他字第1049號偵查卷第22頁背面至
    第26頁背面），則林廷宇所證稱伊係以0000000000號行動電
    話打給「阿德」0000000000號行動電話以購買毒品云云，並
    無補強證據可認係屬實，是該通聯紀錄亦不足為被告有與證
    人趙韋竹共同販賣毒品予證人林廷宇之不利佐證。
  (三)就被告涉嫌販賣第一級毒品海洛因予證人賴進忠部分：
  1.證人賴進忠之歷次指證陳述，先後不一，明顯存有瑕疵，不
    足為證：
    證人賴進忠於99年7月21日到案之警詢原係供稱：「（行
      動電話0000000000、0000000000號，是否為你申請？）是
      的。（經警提示毒品案件涉案人綽號『阿德』，使用行動
      電話0000000000號及通聯記錄行動電話0000000000號，該
      綽號『阿德』是否就是你？該0000000000號及000000000
      ，是否為你使用？）綽號『阿德』的人不是我，0000000
      000號是我辦的，但也不是我在使用，從申請來那天就是
      『阿德』使用的。0000000000號是我自己使用。（警方提
      示臺中地檢交辦林廷宇毒品案，你是否認識有何關係？你
      們如何認識？他與阿德有何關係？）我們三個就是98年因
      毒品案，在臺中看守所執行時認識的。（問：綽號『阿德
      』年籍資料？）我只知道他叫趙韋竹。（你與趙韋竹是何
      關係？有無恩怨？）我跟他是98年在臺中看守所執行時認
      識的，出來後陸陸續續有聯絡。（你為何會辦該行動電話
      0000000000門號予其使用？有無告知你何用途？）他跟我
      說他有欠費，沒有行動電話門號可以用，所以叫我辦1個
      門號給他用，他沒告知我何用途。（林廷宇與趙韋竹有何
      關係？他們如何聯絡？）兩個都是朋友，有共同吸食毒品
      關係。也都是電話聯絡。（你當時所施打之第一級毒品海
      洛因妳是如何得來？要如何聯絡？）我就是向趙韋竹的購
      買的。我就是用行動電話0000000000號，打我辦給他用的
      0000000000號聯絡。（你與趙韋竹共購買幾次？於何時？
      何地取貨？）我跟他購買過2次，2次都是在99年2月份在
      臺中市南屯區○○○路南苑公園交貨的。（你向趙韋竹所
      購買之第一級毒品海洛英，價格如何計算？你有無轉賣？
      ）我都是拿新台幣1000元給趙韋竹，他拿1小包給我，我
      不知道幾公克，我沒有轉賣，都自己施打。（你是否知悉
      趙韋竹之第一級毒品海洛英來源？他有無販售毒品給其他
      人？賣給何人？）我不知道趙韋竹之第一級毒品海洛英來
      源，他都自己去買貨後，自己去販賣，我不知道他賣給誰
      。（該行動電話0000000000號是否還有其他人使用？）沒
      有，這支號碼自98年底辦好給他，一直到99年3月2日我去
      把他停掉為止，就是給趙韋竹使用而已。」等語（見中分
      四偵字第0990018574號警詢卷第7至8頁背面），是依證人
      賴進忠之此次供證，明確指稱其於申辦0000000000號行動
      電話門號後，即將該門號交給證人趙韋竹使用，迄至99年
      3月2日證人賴進忠前去辦理停用為止，期間均係證人趙韋
      竹在使用；且證人賴進忠於99年2月間以0000000000號行
      動電話打交給趙韋竹使用之0000000000號行動電話，以聯
      絡購買毒品2次，各購買1千元之毒品，均係在臺中市南屯
      區○○○路南苑公園由趙韋竹當場交貨等情。又經核對然
      查卷附門號0000000000號之行動電話雙向通聯紀錄，該門
      號開通後之第一通通話係始於99年2月2日8時33分47秒許
      ，且係從0000000000號行動電話打給0000000000號行動電
      話，而檢察官原係函調該門號自99年1月6日至99年2月7日
      止之雙向通聯紀錄，但該函覆通聯紀錄之通話則僅始於上
      開通話（見99年度他字第1049號偵查卷第22、23頁），可
      見於99年2月2日8時33分47秒許前，該0000000000號行動
      電話已由賴進忠交付予趙韋竹使用，且賴進忠並不知趙韋
      竹有再將該0000000000號行動電話交給他人使用等情，要
      堪認定。再觀諸該通聯紀錄顯示，於99年2月2日8時33分
      47秒許至2月3日13時17分37秒許止，趙韋竹持用之000000
      0000號行動電話與賴進忠持用之0000000000號行動電話共
      連續通話7通電話，於99年2月4日16時15分15秒許及16 時
      32分16秒許，彼此間尚有通話2次，此後迄至99年2月7日2
      3時許止，彼此間未再有通話；且除99年2月3日13時17分3
      7秒之通話，趙韋竹持用0000000000號行動電話之發話基
      地台係位於臺中市北屯區○○○○街外，其餘通話趙韋竹
      持用0000000000號行動電話之基地台，均在臺中市○○區
      ○○路二段之基地台不變等情（見同偵查卷第22頁背面至
      26頁背面），則證人賴進忠上開所證稱2次與趙韋竹交易
      毒品之地點均在臺中市南屯區○○○路南苑公園交貨等語
      ，核與該通聯紀錄所顯示者相符，要堪信實。
    證人賴進忠於趙韋竹99年8月3日到案後之99年8月8日警詢
      時初尚供稱：「（你於99年7月21日17時30分在本隊所做
      第一次之筆錄是否正確？）是的，正確。」等語，惟於警
      方告以趙韋竹之99年8月3日之警詢意旨（按趙韋竹於此次
      警詢中將販毒給賴進忠、林廷宇之事均推給被告溫胤禎）
      時，其即順勢改稱：「（據趙韋竹稱99年2月份，在臺中
      市南屯區○○○路南苑停車場，分別以新台幣1000元賣給
      你第一級毒品海洛因2次，一次是他代你向綽號『阿酒』
      之男子購買的，還有一次是他騎機車載你去向『阿酒』所
      購買，此事是否實在？你做何解釋？）是的，沒錯。（你
      與趙韋竹向綽號『阿酒』男子共購買幾次？於何時？何地
      取貨？）就1次而已，大概是在99年2月中旬，詳細日期我
      不記得了，地點在臺中市○○○路與北屯路口，向『阿酒
      』購買第一級毒品海洛因。（你與趙韋竹向綽號『阿酒』
      所購買之第一級毒品海洛英，價格如何計算？你有無轉賣
      ？）就是新台幣1000元，『阿酒』拿1小包給我們，我不
      知道幾公克，我沒有轉賣，都自己施打。（你與溫胤禎是
      否認識有何關係？你們如何認識？他與趟韋竹有何關係？
      他們如何聯絡？）都是趙韋竹以行動電話0000000000 號
      打給他跟他聯絡的，我跟溫胤禎不熟。（你是否知悉溫胤
      禎之第一級毒品海洛英來源？他有無販售毒品給其他人？
      賣給何人？）我不知道溫胤禎之第一級毒品海洛英來源，
      我只知道打行動電話0000000000號去的應該都是要買毒品
      的，我們也都是打這支電話聯絡向他購買的。」云云（見
      中分四偵字第1000005615號警詢卷第13至16頁），明顯與
      賴進忠上開99年7月21日警詢時之供述不同，其於99年7月
      21日之警詢筆錄並未提及『阿酒』之人，且稱0000000000
      號行動電話僅交趙韋竹使用，未再交給其他人使用，則其
      如何知道趙韋竹是打0000000000號行動電話與溫胤禎連絡
      買毒？益見賴進忠之99年8月8日警詢所供要無可採。
    證人賴進忠於99年10月12日（當日趙韋竹亦經提解到庭）
      檢察官偵訊結證稱：「（0000000000門號是否你去申請？
      ）我是跟趙韋竹一起去臺中縣大里市申辦的，辦門號的錢
      是趙韋竹出的，因為有買手機，我拿到門號之後當場就把
      門號卡交給趙韋竹，他說他要用，我跟他是在臺中看守所
      認識，我同時也是在看守所認識林廷宇，趙韋竹說他沒有
      門號可以用，叫我辦門號給他用，他可能無法用自己的門
      號辦，所以才叫我辦。（0000000000門號是否你在使用？
      ）是。（是否認識『阿九』或溫胤禎？）我不認識。我是
      有聽過到趙韋竹講到有『阿九』這個人，我只是聽過，並
      沒有打過電話給『阿九』。（趙韋竹為何會講到『阿九』
      ？）不曉得。（之前有到本署作證說有向趙韋竹買過二次
      海洛因，其時間、地點？〈提示通聯〉第二次是99年2 月
      3日下午1時17分那一通，我打電話0000000000給趙韋竹，
      我約他在文心南路好市多旁邊的【本院按，此地即是臺中
      市南屯區○○○路南苑公園附近】，電話中我沒有說要跟
      他買海洛因，見面時，我跟他說方不方便幫我去買海洛因
      ，他說可以，我交付1千元的現金給他，他離開後約1、20
      分鐘後回來，我在那邊等他，他就拿了1包海洛因給我，
      我覺得他沒有賺我的錢，趙韋竹去跟誰拿海洛因的我不知
      道，他當時有跟我說他要去找別人買海洛因，因為他是我
      的朋友，所以願意幫我買。第一次是99年2月2日早上8點
      多那一通，我打電話約他到同一個地方，也是見面時叫他
      幫我買海洛因，我也是先拿1千元給他，他過了1、20分鐘
      後就買洛因回來給我，他有說他要去找別人買，找誰買我
      就不知道。這一次他沒有賺我的錢，因為是朋友，所以他
      幫我買。」等語（99年度偵字第20562號偵查卷第3頁正、
      背面），本次賴進忠之證言，除了明顯有意迴護趙韋竹而
      改稱是趙韋竹幫伊購買毒品外，另可得確認：證人賴進忠
      並不認識溫胤禎，亦未打過電話給溫胤禎，且此2次交易
      （交貨）地點均在臺中市○○○路好市多旁邊（即臺中市
      南屯區○○○路南苑公園附近），此與賴進忠99年7月21
      日之警詢所供相符，又此2次交易，均是賴進忠直接打趙
      韋竹所持用之0000000000號行動電話，而與趙韋竹直接連
      絡約見面談交易毒品，賴進忠均是先交付1千元現金給趙
      韋竹，嗣後趙韋竹再回到原地交付毒品給賴進忠等情。
    證人賴進忠於100年3月24日檢察官偵訊結證時，又為不同
      之供述：「（0000000000的門號是否你去申辦？）是。我
      辦出來當天我就拿給趙韋竹用。（在去年2月2日、3日你
      去買海洛因的過程？）2月2日那一次，我打電話找趙韋竹
      ，我們約在南苑公園見面，我拿1千元給趙韋竹，趙韋竹
      去幫我買1千元海洛因，他就回到南苑公園把海洛因交給
      我，這一次他去找誰買海洛因，我不知道。2月3日那一次
      我也是打電話找趙韋竹，我們約在南苑公園見面，趙韋竹
      直接騎機車載我到北屯，確實的地點我忘了。那一次我們
      去買了1千元的海洛因。（2月3日那一次是否跟庭上的溫
      胤禎買的？）是趙韋竹過去和賣家交易，我和他們隔了4
      、5百公尺，所以我沒有看到賣海洛因的人。（之前趙韋
      竹是否有把門號交給別人？）我不了解。（你和趙韋竹2
      月3日去買1千元海洛因時，到場交易過程多久？）趙韋竹
      在半路把我放下來，後來隔了40分鐘他才回來載我，並拿
      了1包海洛因交給我。」云云（見100年度偵字第5947號偵
      查卷第39、42頁）。觀諸賴進忠之本次證言，存有嚴重之
      矛盾，蓋依其所言，第2次購買毒品之交貨地點並非在臺
      中市南屯區之南苑公園，而是在北屯區某處（兩者相差甚
      遠），此與其先前之警詢所供有異；且賴進忠既然是在趙
      韋竹以機車載伊去北屯區○○路途中下車，由趙韋竹前去
      與溫胤禎交易，然焉可能發生其與趙韋竹、溫胤禎相隔僅
      4、5百公尺之距離，卻於賴進忠下車後相隔40分鐘，趙韋
      竹始回來載賴進忠並交付毒品之情形？顯見證人賴進忠此
      次證言不過係為附和趙韋竹之供詞所為圓謊之詞，不足採
      信。
    證人賴進忠於本院100年7月11日審判期日接受交互詰問，
      再次為不同之證稱：「（你是不是認識庭上的被告溫胤禎
      ？）我不認識被告。（你之前有沒有見過被告溫胤禎？）
      沒有。（據被告稱溫胤禎在監所認識你？）不認識。（你
      是不是有申請0000000000使用？）有的，申辦以後交給趙
      韋竹使用。（申辦當時只有申辦門號還是連同手機一起申
      辦？）連同手機一起申辦，我也門號連同手機交給趙韋竹
      。（你是不是知道趙韋竹把0976這個門號交給別人使用？
      ）我不知道。（你在99年2月3日下午是不是有用你的行動
      電話門號0000000000撥打當時趙韋竹使用的0000000000門
      號？）有的，我當時打電話是要跟趙韋竹說0976要停掉了
      。（據你在偵查中說你打這個電話是要找趙韋竹買海洛因
      ？）我打這支電話約趙韋竹出來，我在電話中沒有說要買
      毒品，到南苑公園以後，我問趙韋竹麻煩他有沒有辦法拿
      到海洛因，趙韋竹當時說他要打電話問問看，其餘部分時
      間已久我忘記了。（你當天有從趙韋竹哪邊拿到海洛因？
      ）我拜託趙韋竹去拿，因為趙韋竹沒有在賣，當天我有拿
      到海洛因。（你知道拜託趙韋竹去拿，趙韋竹是找誰拿？
      ）我不知道。（你認識阿九這個人？）我不知道阿九是誰
      。（你為什麼在警察局跟警察說你有和趙韋竹去向阿九買
      毒品？）詳細時間我忘記了，趙韋竹載我到北屯路，趙韋
      竹自己去拿毒品，我看到一個背影胖胖的。（你為何會跟
      警察說阿九這個人？）我是聽趙韋竹說他要去找他的朋友
      拿海洛因，我聽過趙韋竹提起過阿九這個名字，但是我完
      全沒有見過阿九。（趙韋竹提起過阿九這個名字，趙韋竹
      有沒有說阿九這個名字和毒品有什麼關係？）答：沒有。
      （庭上的被告你是否有印象？）完全沒有印象。（提示本
      案警卷第26頁賴進忠指認紀錄表，此是否你當時的指認情
      況？〈提示並告以要旨〉這是我指認的，我當時出院沒有
      多久，我當時還很暈，我99年4月住院，住到99年6月中，
      我出院以後四分局來找我，我是用背影指認的。（請你當
      庭看被告的背影，是不是你當時看到的背影？）不是。（
      當時趙韋竹去購買海洛因的時候，你有沒有一同前往？）
      我只有到北屯路而已，他去哪裡買我不知道，我在路上有
      看到那個人的背影，當時趙韋竹有跟他說話，趙韋竹有沒
      有跟他買我不清楚。（提示100度偵字第5947號卷第39 頁
      倒數第6行偵訊筆錄，偵訊筆錄稱與他們相隔4、5百公尺
      ，與你今日所述不同，有何意見？〈提示並告以要旨〉）
      趙韋竹有跟一個人講話，他到底有沒有跟他買我不知道。
      （99年2月3日打0000000000給趙韋竹之後，你有沒有再打
      0000000000電話給趙韋竹？）這次之後我就沒有打了。（
      99年8月8日當天所作的警詢筆錄，警察有問你99年2月份
      有在台中市南苑停車場分別用1千元，由趙韋竹賣給你海
      洛因2次，一次是他帶你向綽號阿九的男子買的，一次是
      他騎機車載你去跟阿九購買，是否實在？你當時回答實在
      ，是的沒錯？）我是隔4、5百公尺看到背影，我今日看到
      在庭被告，我覺得當時我看的背影不是在庭的被告。（為
      何在警局有指認阿九是溫胤禎，而且說你跟他不熟，表示
      說你應該有見過溫胤禎？）我不知道溫胤禎綽號是阿九，
      我沒有見過溫胤禎。（99年10月12日偵查中檢察官問你是
      不是認識阿九或是溫胤禎，你回答你有聽過阿九這個人，
      是不是之前見過阿九即溫胤禎本人？）我沒有見過被告，
      我也不知道被告的綽號是阿九。」云云（見本院卷第65至
      67頁背面）。本次證人賴進忠之證言，依然充斥矛盾，並
      與第一次警詢所供不合，其中其證稱：趙韋竹載伊到北屯
      路，趙韋竹自己去拿毒品，伊看到一個背影胖胖的乙節，
      明顯與前揭100年3月24日偵訊結證所稱：「是趙韋竹過去
      和賣家交易，我和他們隔了4、5百公尺，所以我沒有看到
      賣海洛因的人」等語，明顯有異，何況其自承警詢時係以
      所見之背影而指認警方所提供之溫胤禎刑事檔案正面人頭
      照片乙節，更是極其荒謬。故證人賴進忠之本院證詞，仍
      不足為證明溫胤禎有販賣毒品給賴進忠之不利證據。
  2.證人趙韋竹之歷次供述，亦與證人賴進忠所供不合，彼此矛
    盾，所證存有嚴重瑕疵：
    證人趙韋竹雖於99年8月3日之警詢證稱：「（警方據賴進
      忠供稱他於99年2月份，在臺中市南屯區○○○路南苑停
      車場，分別以新台幣1000元向你購買第一級毒品海各因2
      次，你如何解釋？）他不是向我購買的，那是我代賴進忠
      向綽號『阿酒』之男子購買的，還有一次是我騎機車載賴
      進忠去向『阿酒』購買。（你稱你並未販賣過第一級毒品
      海洛因予賴進忠，那為何賴進忠會指稱你販賣毒品給他？
      ）我只是替賴進忠向溫胤禎購買毒品而已，並沒有販賣毒
      品給他。（賴進忠向你購買過2次毒品，你是如何向溫胤
      禎購買？）我是撥打0000000000的電話向溫胤禎購買，我
      是欠溫胤禎錢待向賴進忠收到錢之後，再拿給溫胤禎。」
      云云（見99年度他字第1049號偵查卷第34、35頁）；於同
      日檢察官複訊時證稱：「（你是否記得你於2月間所使用
      之門號？）忘記了。0000000000的門號是賴進忠申請要給
      我用的，他在99年1、2月間申辦的，是我和他一起去申辦
      ，申辦的當天晚上我就在大雅路上拿給『阿九』使用。（
      你於警察局所指認之『阿九』是否就是溫胤禎？）是。（
      你是否曾拿海洛因給賴進忠？）他是打0000000000電話找
      『阿九』買海洛因，因為他沒有交通工具，所以我才載他
      去向『阿九』買，當時是到北平路上買，是在農曆年前，
      我載賴進忠向『阿九』買了1千元的海洛因。（你為何跟
      警察說你向『阿九』拿到海洛因之後再交給賴進忠？）約
      在2月間，賴進忠打電話到我0983的易付卡，這是用我的
      名字申請的，門號我忘了。因為易付卡沒有錢，我就用公
      共電話打0000000000找『阿九』幫賴進忠買了1千元的海
      洛因，我是到臺中市○○路附近一間印象旅社找『阿九』
      ，當天我有拿1千元給『阿九』。我買到海洛因之後，在
      大墩路上的公園（賴進忠家附近）將海洛因交給賴進忠，
      我也有跟他拿1千元。」云云（見99年度他字第1049號偵
      查卷第36頁正、背面）。然依證人賴進忠上開第一次警詢
      之證言，0000000000號行動電話於99年2月3日賴進忠第二
      次向趙韋竹購毒時，仍由趙韋竹所持用，且每次毒品交易
      地點均在臺中市南屯區南苑公園附近，並均由賴進忠先交
      付1千元價金給趙韋竹，再由趙韋竹交付毒品。
    證人趙韋竹於99年10月12日檢察官同日偵訊賴進忠後告以
      賴進忠之證言後供稱：「0000000000號是賴進忠辦好之後
      ，當場就交給我用的（提示通聯並告以要旨），2月2日上
      午8點33分那一通及2月3日下午1時17分那一通，是賴進忠
      打電話找我，我們約在好市多旁邊的公園，他在見面時叫
      我幫他買海洛因，我都是先向他拿1千元，再去向『阿九
      』買海洛因，第一次是在2月2日上午9點多將海洛因交給
      賴進忠，地點也是在上面講的公園，我沒有賺他的錢。2
      月3日那一次也是我先向他收1千元，再去向『阿九』買海
      洛因，於同一天下午1、2點再回到前開的公園將海洛因交
      給賴進忠，我沒有賺他的錢。（為何幫賴進忠買海洛因？
      ）我與他認識，且他沒有機車，他家住該公園附近，他都
      是騎腳踏車過來，我跟他是朋友，所以我就幫他買。」云
      云（見99年度偵字第20562號偵查卷第3頁背面）。然此不
      僅與賴進忠之第一次警詢所供不同，且與趙韋竹自己於99
      年8月3日檢察官複訊及下述於100年3月24日偵訊時結證稱
      ：99年2月3日是載賴進忠至北平路上向被告溫胤禎購買毒
      品云云者，亦不合。
    證人趙韋竹於100年3月24日聽聞檢察官當庭偵訊賴進忠後
      ，其接著結證稱：「（賴進忠把0000000000交給你之後，
      你是否有交給別人使用？）有。我拿給庭上的溫胤禎用。
      確實的時間我記不得，是賴進忠拿給我沒有幾天我就交給
      溫胤禎用。（賴進忠2月2日託你買海洛因，是否你去向溫
      胤禎買的？）是。我去找溫胤禎，溫胤禎說他沒有海洛因
      ，所以我又載他到一家遊樂場，買了之後，我們就拿1千
      元的海洛因走。2月3日是我載賴進忠去找溫胤禎，我交1
      千元給溫胤禎，溫胤禎就拿1小包的海洛因給我，確實的
      地點我記不得了。（你在2月3日載賴進忠過去找溫胤禎時
      ，是否交1千元給溫胤禎，溫胤禎交海洛因給你？）是。
      」云云（見100年度偵字第5947號卷第40頁），然此與趙
      韋竹自己於99年10月12日偵訊時證稱：第2次即2月3日該
      次亦是回到南苑公園交付毒品予賴進忠者不合。
    證人趙韋竹於本院本案100年7月11日審判期日行交互詰問
      時雖仍結證稱：99年2月3日有載賴進忠去找溫胤禎購買毒
      品云云（見本院第62頁背面），然有關此節，證人趙韋竹
      先後供述不一，而證人賴進忠亦同有先後供述歧異之情形
      ，均已如前述。又證人趙韋竹於本院證稱：賴進忠不認識
      溫胤禎乙節，核與證人賴進忠於本院同日交互詰問及先前
      於99年10月12日偵訊結證稱其不認識溫胤禎乙節相合，則
      證人賴進忠於99年8月8日警詢時如何能根據警方所提供溫
      胤禎之刑事檔案照片，即指認溫胤禎即為『阿九』（『阿
      酒』），是販毒給伊之人？
  3.綜上調查顯示，證人趙韋竹與賴進忠其二人就如何向溫胤禎
    購買毒品乙節，不僅各自所供不一，其彼此間亦非一致。而
    0000000000號行動電話於99年2月3日時為證人趙韋竹所持用
    ，此為證人趙韋竹所是認，且賴進忠於99年7月21日到案之
    最初警詢所供與相關證據相符，要屬可信，已如前述，故尚
    難僅憑證人趙韋竹、賴進忠有瑕疵之指述內容，即認被告涉
    有此部分犯行。
六、是綜上所述，本件公訴人所憑之證據，無論直接或間接證據
    ，均尚未達於一般之人均可得確信，而無合理之懷疑存在之
    程度，復查無其他確切之證據足以證明被告確有販賣海洛因
    予賴進忠、林廷宇之行為，不能證明被告此部分之犯罪，自
    應被告無罪之諭知。
據上論斷，應依刑事訴訟法第299條第1項前段、第301條第1項，
毒品危害防制條例第4條第1項、第19條第1項，刑法第11條、第
47條第1項、第59條，判決如主文。
本案經檢察官張溢金到庭執行職務。
中    華    民    國   100    年    11    月    17    日
                  刑事第三庭  審判長法  官   賴恭利
                                    法  官   丁智慧
                                    法  官   陳玟珍
以上正本證明與原本無異。
如不服本判決，應於收受判決後10日內向本院提出上訴書狀，並
應敘述具體理由。其未敘述上訴理由者，應於上訴期間屆滿後20
日內向本院補提理由書（均須按他造當事人之人數附繕本）「切
勿逕送上級法院」。
                                    書記官   陳錫威
中    華    民    國   100    年    11    月    17    日
附錄論罪科刑法條：
毒品危害防制條例第4條第1項、第2項
製造、運輸、販賣第一級毒品者，處死刑或無期徒刑；處無期徒
刑者，得併科新臺幣2千萬元以下罰金。